【裁判字號】    90,易,3403
【裁判日期】    901206
【裁判案由】    竊盜
【裁判全文】
臺灣臺中地方法院刑事判決                          九十年度易字第三四０三號
    公  訴  人  臺灣臺中地方法院檢察署檢察官
    被      告  乙○○
右列被告因竊盜案件，經檢察官提起公訴（九十年度偵字第一六八三０號），本院判
決如左：
    主  文
乙○○竊盜，處拘役參拾日，如易科罰金，以參佰元折算壹日。
    事  實
一、乙○○意圖為自己不法之所有，於民國（下同）九十年七月底某日，在台中縣大
    里市○○○路附近之地球村電腦網際網路店內，趁與亦在該店消費上網之客人甲
    ○○講話而不注意之際，竊取甲○○所有置於後褲袋內之皮包一個，內有甲○○
    之國民身分證、公用電話電話卡各一枚及現金新台幣（下同）約五百多元等物，
    得手後離去，並將現金花用殆盡，皮包、國民身分證及電話卡等物則置於其所騎
    乘之車號ＳＺＲ—五００號輕機車座墊底下之置物箱內。嗣於九十年九月十一日
    晚上七時二十五分許，乙○○騎乘前開機車，行經台中縣太平市○○路七二八號
    前時，因未戴安全帽經警攔檢盤查，並在前開機車置物箱內查獲上開皮包一只及
    國民身身分證、電話卡各一枚等物，始查知上情。
二、案經台中縣警察局霧峰分局報請臺灣臺中地方法院檢察署檢察官偵查起訴。
    理  由
一、訊據被告乙○○固坦承有於右揭時地至前述網際網路店消費並曾與被害人甲○○
    講話及為警於其所騎乘之前述機車置物箱內查獲被害人所有之皮包一只、國民身
    分證、電話卡各一枚等情不諱，惟矢口否認有何竊盜之犯行，辯稱略以：皮包是
    伊在廁所外面撿到的，沒有偷等語。惟查被告如何利用與被害人講話之機會竊取
    被害人置於後褲袋內之皮包等情，迭據被害人於警訊、檢察官偵查中及本院審理
    時指述甚詳，復有查獲刑事案件現場紀錄、贓物領據、現場圖各一紙及照片三張
    等在卷足資佐證。次查被告於本院審理中先辯稱伊未曾在前開網際網路店內見過
    被害人，然卻又供稱伊有在店內找被害人講一、兩句話就離開，其供詞顯有矛盾
    ，且被害人僅在店內上網兩小時左右即離去，上網時未曾離開過座位及上過廁所
    ，被告應不可能於廁所外面拾獲被害人皮包，再者，如被害人之皮包係經他人竊
    取後丟棄，則亦不可能皮包內之前述國民身分證及可即時利用之電話卡一枚、現
    金五百餘元均悉數存在，而被告對於此一迥異於常情之質疑，則於本院審理時「
    不語」，是被告辯稱伊係在廁所外面拾獲被害人之皮包，顯與事實不符，應屬犯
    後卸責之詞，不足採信。本件事證明確，被告犯行洵堪認定。
二、核被告乙○○所為，係犯刑法第三百二十條第一項之竊盜罪。爰審酌被告犯罪之
    動機、目的、手段、及犯罪後否認犯行等一切情狀，量處如主文所示之刑，並諭
    知諭知易科罰金之折算標準，以示懲儆。
據上論斷，應依刑事訴訟法第二百九十九條第一項前段、刑法第三百二十條第一項、
、第四十一條第一項前段、罰金罰鍰提高標準條例第一條前段、第二條，判決如主文
。
本案經檢察官黃俊鳴到庭執行職務。
中      華      民      國      九十      年      十二      月    六    日
                                  臺灣臺中地方法院刑事第一庭
                                      法  官    簡  賢  坤
右正本證明與原本無異。
如不服本判決，應於判決送達後十日內向本院提出上訴狀，上訴於臺灣高等法院臺中
分院( 須附繕本 )。
                                      書記官
中      華      民      國      九十      年      十二    月    六    日
附錄本案論罪科刑法條全文：
刑法第三百二十條第一項
意圖為自己或第三人不法之所有，而竊取他人之動產者，為竊盜罪，處五年以下有期
徒刑、拘役、或五百元以下罰金。


司法院資訊處製作；財團法人民間司法改革基金會備份。
